臺灣基隆地方法院刑事判決　　　　　　　　　　　　　九十一年度訴字第二三九號
　　公　訴　人　臺灣基隆地方法院檢察署檢察官
　　被　　　告　乙○○
　　指定辯護人　本院公設辯護人　甲○○
右列被告因違反毒品危害防制條例案件，經檢察官提起公訴 (九十一年度偵字第一一
七一號），本院判決如左：
    主  文
乙○○販賣第一級毒品，累犯，處有期徒刑捌年。
扣案之海洛因壹小包（驗餘共淨重零點壹公克）沒收銷燬之，新台幣陸佰元沒收。
    事  實
一、乙○○前曾因違反麻醉藥品管理條例及藥事法案件，經本院以八十六年訴字第二
    一七號判決各判處有期徒刑四月、一年確定，應執行有期徒刑一年二月，嗣經臺
    灣高等法院於八十六年十月二十四日以八十六年上訴字第四五五九號駁回上訴確
    定，又因偽造文書案件，於八十六年十二月十九日經臺灣高等法院以八十六年上
    訴字第四三六三號判決有期徒刑八月確定，於八十七年八月十三日合併定應執行
    刑為有期徒刑一年九月，八十八年六月十二日縮短刑期假釋出監，同年十二月四
    日假釋期滿執行完畢，詎仍不知悔改，明知海洛因係經公告查禁之第一級毒品，
    不得販賣，竟意圖營利，於民國九十一年三月二十日下午五時三十分許，在基隆
    市仁愛區○○○路新釣魚台餐廳前，以六百元之價格，販賣一小包海洛因給丙○
    。二人甫交易完畢，即為基隆市警察局第二分局員警當場查獲，並在扣得海洛因
    一小包（驗餘共淨重Ｏ‧一公克）及販賣海洛因所得六百元。
二、案經基隆市警察局第二分局報告台灣基隆地方法院檢察署檢察官偵查起訴。
    理  由
一、右開事實，迭據被告乙○○於檢察官偵查中坦承不諱﹙見九十一年三月二十九日
    偵訊筆錄﹚，核與證人丙○於警訊及偵查中之證詞相符，且有當場查獲之海洛因
    一小包及販賣海洛因所得六百元扣案足憑。而上開查獲之一小包毒品，經送法務
    部調查局檢驗結果，確係含有海洛因成份，亦有該局九十一年四月十日出具之調
    科壹字第三二○○○一二六二號鑑定通知書一紙在卷可稽，堪信被告於偵查中之
    自白為真實。雖被告於本院調查審理時翻異前詞，否認有販賣海洛因之犯罪事實
    ，辯稱：伊沒有販賣海洛因給丙○，伊身上之六百元，原係為伊所有云云。而丙
    ○於本院調查時，亦配合被告之供詞，改稱：當時六百元是被告的，渠並沒有向
    被告購買海洛因云云。惟查：
    （一）被告如何於九十一年三月二十日下午五時三十分許，在基隆市仁愛區○○
          ○路新釣魚台餐廳前，以六百元之價格，販賣一小包海洛因給丙○，並向
          丙○收取六百元後為警查獲等情，業據被告於九十一年三月二十九日偵察
          中供述明確，其供詞與證人即基隆市警察局第二分局員警丁○○與戊○○
          於偵察中及本院調查中證稱：「我們當天跟蹤丙○，距離約十公尺，看到
          他在一直打電話，後來被告乙○○騎機車到後，看到丙○把錢拿出來給被
          告，看到乙○○拿一包東西給丙○，乙○○拿錢準備要數錢，我們就出去
          抓他們，證人丙○就把海洛因丟在地下，當時錢在被告身上，海洛因在曹
          聿身上。」等語相符﹙見九十一年七月二十三日訊問筆錄﹚，其供詞亦與
          證人丙○於警訊時及偵察中所陳相符。雖被告嗣後改稱當時係因為毒癮犯
          了，精神不好，才作如此之供述，然丙○於警訊時及偵查中仍為相同之陳
          述（見九十年四月一日偵訊筆錄）。且被告及丙○係朋友關係，彼此並無
          任何過節，亦據被告及丙○二人於九十一年三月二十日警訊時陳明無誤，
          丙○實無誣攀被告之理，足證被告於偵查中之自白，係在自由意志下所為
          。
    （二）證人丙○於偵察中供稱：「﹙為何會向被告購買？﹚因為我知道被告有在
          吸食海洛因，阿華毒癮犯了請我幫他買毒品，我剛好有被告電話，我大約
          九十一年三月二十日下午三、四點時，打過二通電話給他，他考慮一下方
          答應要賣給我。」「﹙為何只買六百元？﹚因為阿華身上只有六百元。」
          等語﹙見九十一年四月一日偵訊筆錄﹚。被告自承：「﹙如何認識丙○？
          ﹚過年後在舞廳認識。」「﹙和丙○是否很熟？﹚不熟。」﹙見九十一年
          三月二十日偵訊筆錄﹚，被告既與丙○交情不熟，而海洛因價值又不斐，
          恆諸常情，被告以一小包海洛因六百元之價格賣出，確有營利之意圖。
    ﹙三﹚證人丙○於本院九十一年七月二日調查時證稱：「當天我從桃園回來，我
          打電話叫被告載我回家，我並不知道他身上有海洛因？」「﹙那為何警察
          稱被告手上有拿錢？﹚因為他本來要拿錢要我坐計程車回去，我還沒說要
          不要拿，警察就衝出來了。警察來的時候，被告手上還拿著錢，看到警察
          ，被告就把海洛因丟到地上。」。然被告於本院九十一年七月九日調查時
          供述：「﹙當時碰到丙○六百元有拿出來？﹚有拿出來，抽一百元給他，
          丙○說不要，我就要載他回家。」其二人之陳述，彼此不符，且被告於警
          訊中並未以此情置辯，顯見被告於偵察中及本院審理時所供，未犯賣海洛
          因給丙○之云云，無非事後畏罪卸責之詞，丙○於本院所為證詞，亦係迴
          護之詞，均不足採信。本件事證明確，犯行洵勘認定。
二、核被告所為，係犯毒品危害防制條例第四條第一項之販賣第一級毒品罪。被告持
    有第一級毒品海洛因之低度行為，為販賣之高度行為所吸收，不另論罪。又被告
    前為累犯，應依法加重其刑。查毒品危害防制條例第四條第一項所定販賣第一級
    毒品罪之法定本刑為死刑或期徒刑。本件被告係第一次販賣毒品，所販賣之數量
    僅Ｏ‧一公克，犯賣所得亦僅六百元，其情輕法重，從客觀上足以認為縱處以最
    低刑度，猶嫌過苛，因依刑法第五十九條規定，減輕其刑。其法定刑為死刑者依
    刑法第六十四條第二項規定，其法定刑為無期徒刑者依刑法第六十五條第二項規
    定減輕之。爰審酌被告年輕力壯，不思正當工作及犯罪之動機、目的係在販賣毒
    品，僅販賣海洛因一次及其持有毒品之數量不多，其販賣毒品之犯罪足以增加施
    用毒品人口，戕害國家、社會與犯罪後態度等一切情狀，量處如主文所示之刑，
    以示懲儆。
三、扣案之海洛因一小包（驗餘共淨重Ｏ．一公克）係違禁物，不問屬於被告與否，
    應依毒品危害防制條例第十八條之規定，應沒收銷燬之。扣案六百元係被告販賣
    毒品所得之財物，應依毒品危害防制條例第十九條第一項宣告沒收。
據上論斷，應依刑事訴訟法第二百九十九條第一項前段、毒品危害防制條例第四條第
一項、第十八條第一項前段、第十九條第一項、刑法第十一條前段、第四十七條、第
五十九條、第六十四條第二項、第六十五條第二項，判決如主文。
本案經檢察官李辛茹到庭執行職務。
中      華      民      國    九十一    年      八      月     二十     日
                                       台灣基隆地方法院刑事第三庭
                                               法  官  齊    潔
右正本證明與原本無異。
對於本件判決如有不服，應於收受送達後十日內，向本院提出上訴書狀，上訴於臺灣
高等法院，並按他造當事人之人數附具繕本。
                                               書記官  郭 廷 耀
中      華      民      國    九十一    年      八      月    二十一    日
附錄論罪法條
毒品危害防制條例第四條第一項：
一  製造、運輸、販賣第一級毒品者，處死刑或無期徒刑；處無期徒刑者，得併科新
臺幣一千萬元以下罰金。
